---
title: Visualization 4
author: Seokjin Woo
date: '2020-06-20'
slug: visualization-4
categories:
  - R
tags:
  - R Markdown
---

## 레이블링은 되도록 가깝게

챠트를 그리고 나면 최후에 남는 문제는 범례 등을 이용해서 선의 레이블링을 해주는 것이다.

범례는 챠트를 보는 사람이 최대한 가까운 거리에서 확인할 수 있도록 해주는 것이 중요하다.

아래와 같이 범례를 추세선에 가까운 자리에 붙여주면 가독성이 향상이 된다. 여기에서는 theme() 에 legend.position 을 정해주었다. 


legend.position의 경우 위치를 손으로 정해주어야 하기 때문에 약간의 시행착오가 필요하긴 하다. 보통 선과 겹치지 않는 11시 방향이나 1방시 향 정도가 적당하다.




```{r, message=FALSE}
library(tidyverse)
library(AER)
library(patchwork)
library(lubridate)

data("Guns")

st <- c(
  "New York",
  "California",
  "Virginia",
  "Massachusetts"
  )

Guns %>% 
  filter(state %in% st) %>% 
  mutate(date = year(as.Date(year, format = "%Y")) ) %>%
  ggplot(aes(x = date, y = violent, group = state, color = state)) +
  geom_line(aes(linetype = state)) +
  geom_point(aes(shape = state)) +
  ylim(0, 1500) +
  theme(
    legend.position = c(0.12, 0.85),
    legend.title = element_blank(),
    legend.background = element_rect(fill = "transparent", colour = NA)
    ) 


```


## 마지막값 순서대로 범례순서 조정하기

위 범례의 문제점 중 하나는 선의 값에 따라서 범례의 순서가 정해진 것은 아니라는 점이다. 

사람들은 보통 최신 값을 들여다보고 각 값의 범주가 무엇인지를 찾기 위해 범례를 찾아본다.

그러니, 최신값의 순서대로 범례가 순서지어 있으면 보기에 편하다. 

이를 위해서 factor로 되어 있는 state 변수를 violent 값에 따라서 fct_reorder() 함수를 이용하여 정열하고 나서 챠트를 그렸다.



```{r, message=FALSE}

Guns %>% 
  filter(state %in% st) %>% 
  mutate(date = year(as.Date(year, format = "%Y")) ) %>%
  mutate(state = fct_reorder(state, violent, tail, n = 1, .desc = TRUE))%>%
  ggplot(aes(x = date, y = violent, group = state, color = state)) +
  geom_line(aes(linetype = state)) +
  geom_point(aes(shape = state)) +
  ylim(0, 1500) +
  theme(
    legend.position = c(0.9, 0.85),
    legend.title = element_blank(),
    legend.background = element_rect(fill = "transparent", colour = NA)
    ) 


```

## 라이 맨앞 혹은 맨뒤에 레이블 직접 붙이기

또 하나의 좋은 방법은 선의 앞이나 끝에 바로 레이블을 달아주는 것이다. 아래에서는 directlabels 라는 패키지를 사용하였다. 그 중 geom_dl()을 사용하여 맨 앞에 주 이름을 달아주었다.


```{r, message=FALSE}
library(directlabels)
Guns %>% 
  filter(state %in% st) %>% 
  mutate(date = year(as.Date(year, format = "%Y")) ) %>%
  mutate(state = fct_reorder(state, violent, tail, n = 1, .desc = TRUE))%>%
  ggplot(aes(x = date, y = violent, group = state, color = state)) +
  geom_line(aes(linetype = state)) +
  geom_point(aes(shape = state)) +
  geom_dl(aes(label = state), method = list(dl.combine("first.points"), hjust = 1.2), size = 1.0) +
  ylim(0, 1500) +
  xlim(1972, 2000) +
  theme_bw() + 
  theme(legend.position = "none")
```



