---
title: Update on COVID19 in South Korea
author: Seokjin Woo
date: '2020-03-23'
slug: update-on-covid19-in-south-korea
categories:
  - R
tags:
  - R Markdown
---

# Update on COVID19 in South Korea by Region

지역별로 COVID19 확진자 동향을 그려보았습니다.

일단 필요한 라이브러리들을 로딩하였습니다. 코딩을 다양하게 시도하다보니 약간 뒤죽박죽입니다.


```{r, message=FALSE}
rm(list = ls())
library(tidyverse)
library(lubridate)
library(here)
library(janitor)
library(socviz)
library(ggrepel)
library(paletteer)
library(foreign)

```

김지후님 깃헙에서 데이터를 가져왔습니다.

```{r}

url <- "https://raw.githubusercontent.com/jihoo-kim/Data-Science-for-COVID-19/master/dataset/Time/TimeProvince.csv"

data.region <- read_csv(url)

```


데이터가 잘 불러들여진 것 같습니다. 
변수는 date, time, provice, confirmed, released, deceased 입니다.

날짜 데이터를 date 포맷으로 선언하였습니다. 이렇게 바꾸어두면 나중에 그림에서 날짜 표시할 때 편합디다.


```{r}
# cleaning data set
data.region$date <- as.Date(data.region$date,"%Y-%m-%d" )
```

약간 노가다이긴 하지만, 영어로 된 지역 이름을 한글로 바꾸었습니다. 원래 우리는 노가다아입니꺼.
그리고, 한 가지 힘들었던 것이 10일 이상되었을 때부터 날짜를 셀 수 있도록 새로운 날짜(days_elapsed)를 새로 만들었는데, 아래와 같이 간단한 잔머리를 사용하였습니다. 한 가지 더 잔머리를 쓴 것은 아래 그림에서 지역 이름을 그래프 마다 붙였는데, 나중에 label 을 붙일 수 있도록 마지막 값에는 지역이름을, 나머지 값에는 NA를 집어 넣었습니다.

```{r}

region <- data.region %>% 
  select(date, province, confirmed) %>% 
  group_by(province) %>% 
  arrange(province, date) %>% 
  filter(confirmed > 9) %>% 
  mutate(days_elapsed = date - min(date),
         end_label = ifelse(date == max(date), province, NA)) %>% 
  mutate(end_label = recode(end_label,
                            'Busan' = "부산",
                            'Chungcheongbuk-do' = "충청북도",
                            'Chungcheongnam-do' = "충청남도",
                            'Daegu' = "대구",
                            'Daejeon' = "대전",
                            'Gangwon-do' = "강원도",
                            'Gwangju' = "광주",
                            'Gyeonggi-do' = "경기도",
                            'Gyeongsangbuk-do' = "경상북도",
                            'Gyeongsangnam-do' = "경상남도",
                            'Incheon' = "인천",
                            'Sejong' = "세종",
                            'Seoul' = "서울",
                            'Ulsan' = "울산",
                            )
         )
         
 
```

그리고 집중적으로 살펴볼 지역은 따로 인덱스를 정의해두었습니다.

```{r}
focus_region <- c(
"Seoul", 
"Gyeonggi-do",
"Gyeongsangbuk-do",
"Daegu",
"Sejong"
)
```
 
 
먼저 전국 단위에서 그림을 그렸습니다. 참, y-축은 로그변환을 하였습니다. 로그-변환된 축은 증가율이 어떤지 보는데 유용합니다. 시계열을 살펴보는 기본적인 축변환입니다. 

```{r, message=FALSE, warning=FALSE}


region %>% 
  ggplot(mapping = aes(x = days_elapsed, y = confirmed,
                       color = province,
                       label = end_label,
                       group = province)) +
  geom_line(size = 0.8) +
  geom_text_repel(nudge_x = 1.5,
                  nudge_y = -0.1, 
                  segment.color = NA) +
  guides(color = FALSE) + 
  # scale_color_manual(values = prismatic::clr_darken(paletteer_d("nord::aurora"))) +
  scale_y_continuous(labels = scales::comma_format(accuracy = 1), 
                     breaks = 2^seq(2, 13),
                     trans = "log2") +
  labs(x = "Days Since 10th Confirmed Patients", 
       y = "Cumulative Number of Confirmed (log scale)", 
       title = "Cumulative confirmed's from COVID-19", 
       caption = "중요한경제문제연구소 / Data: ji-hoo kim") + 
  theme(plot.title = element_text(size = rel(1.5), face = "bold"),
        plot.subtitle = element_text(size = rel(1.0)),
        axis.text.y = element_text(size = rel(1.0)),
        axis.title.x = element_text(size = rel(1.0)),
        axis.title.y = element_text(size = rel(1.0)),
        axis.text.x = element_text(size = rel(1.5)),
        legend.text = element_text(size = rel(2)) 
  )

```


위 그림을 보니 대구/경북외에 다른 지역들의 증가세는 상당히 꺾여 있는 것을 볼 수 있습니다. 우리나라 의료진 대단합니다. 



그리고 주요 지역에 대해서 다시 그림을 그렸습니다.서울/경기도는 아직도 로그-선형입니다. 기울기를 보니, 10일마다 2배씩 증가하고 있습니다. 세종시는 잘 교육받은 공무원/공공기관 종사자들이 살고 있어서 그런지 초기의 무섭던 기세가 빠르게 잡혔습니다. 역시 우리나라 공공부분 대단합니다. 


```{r, message=FALSE, warning=FALSE}
region %>% 
  filter(province %in% focus_region) %>% 
  ggplot(mapping = aes(x = days_elapsed, y = confirmed,
                       color = province,
                       label = end_label,
                       group = province)) +
  geom_line(size = 0.8) +
  geom_text_repel(nudge_x = 1.5,
                  nudge_y = -0.1, 
                  segment.color = NA) +
  guides(color = FALSE) + 
  # scale_color_manual(values = prismatic::clr_darken(paletteer_d("nord::aurora"))) +
  scale_y_continuous(labels = scales::comma_format(accuracy = 1), 
                     breaks = 2^seq(2, 13),
                     trans = "log2") +
  labs(x = "Days Since 10th Confirmed Patients", 
       y = "Cumulative Number of Confirmed (log scale)", 
       title = "Cumulative confirmed's from COVID-19, Selected regions", 
       caption = "중요한경제문제연구소 / Data: ji-hoo kim") + 
  theme(plot.title = element_text(size = rel(1.5), face = "bold"),
        plot.subtitle = element_text(size = rel(1.0)),
        axis.text.y = element_text(size = rel(1.0)),
        axis.title.x = element_text(size = rel(1.0)),
        axis.title.y = element_text(size = rel(1.0)),
        axis.text.x = element_text(size = rel(1.5)),
        legend.text = element_text(size = rel(2)) 
  )


```






