---
title: visualizatrion 3
author: Seokjin Woo
date: '2020-06-19'
slug: visualizatrion-3
categories:
  - R
tags:
  - R Markdown
---

추세선을 그리다 보면 많은 선을 그려야 할 때가 있다. 그 때 선들을 구분하기 위해서 다양한 방법을 사용한다.

* 스파게티 라인
* 색깔 구분
* 두께 구분

등의 방법을 사용하게 된다.

```{r, message=FALSE}
library(tidyverse)
library(AER)
library(patchwork)
library(lubridate)

data("Guns")
```

## 3-4개의 라인으로 정리

아래 선 중 왼쪽 것은 50개주의 강력범죄 추세를 그려놓은 것이다.

주의 구분을 하기 위해서 solid, dash 등을 적용한 것이 이른바 스파케티 선을 표시한 것이다. 

마커를 집어 넣든, 아니면 선의 패턴을 정해주든지 선의 갯수가 많아지면 정신 사나와 지는 법이다.

대체로 3-4개 정도의 라인을 포함시키는 것이 좋다. 우리가 관심 있어 하는 대상과, 비교 대상이 되는 2-3개 정도를 선택하여 집어 넣으면 대비가 잘 되어 시각적으로 보기 좋다. 




```{r, message=FALSE}


top_10 <- (state = Guns$state )


top_10 <- Guns %>% 
  select(state) %>% 
  unique() %>% 
  top_n(6) %>% 
  unlist() %>% 
  as.vector()

Guns %>% 
  mutate(date = year(as.Date(year, format = "%Y")) ) %>%
  filter(state %in% top_10) %>% 
  ggplot(aes(x = date, y = violent, group = state)) +
  geom_line(aes(linetype = state)) +
  geom_point(aes(shape = state)) +
  theme(legend.position = "none") -> p1


st <- c(
  "New York",
  "California",
  "Virginia",
  "Massachusetts"
  )

Guns %>% 
  filter(state %in% st) %>% 
  mutate(date = year(as.Date(year, format = "%Y")) ) %>%
  ggplot(aes(x = date, y = violent, group = state)) +
  geom_line(aes(linetype = state)) +
  geom_point(aes(shape = state)) +
  ylim(0, 1500) +
  theme(    
    legend.position = "none",
    ) -> p2

         
p1 + p2
```


위의 그림들처럼 shape 과 패턴을 바꿔주는 것 보다는 선의 굵기를 조정해주면 시각적으로는 더 보기 좋다. 아니면 투명도를 조정하는 것도 하나의 방법이긴 하다.



```{r, message=FALSE}

st <- c(
  "New York",
  "California",
  "Virginia",
  "Massachusetts"
  )

Guns %>% 
  filter(state %in% st) %>% 
  mutate(date   = year(as.Date(year, format = "%Y")) ) %>%
  mutate(lsize  = ifelse(state == "New York", 1.2, 1.0),
         lalpha = ifelse(state == "New York", 1.0, 0.9)) %>% 
  ggplot(aes(x = date, y = violent, group = state, size = lsize )) +
  geom_line(aes(color = state)) +
  scale_size(range = c(1,2), guide = "none") +
  ylim(0, 1500) +
  theme(legend.position = "none" ) -> p1

         
p1
```

