---
title: R에서 자료 읽어들이기
author: Seokjin Woo
date: '2020-05-25'
slug: aquire-data-into-r
categories:
  - R
tags:
  - R Markdown
---

본 블로그 내용은 아래의 링크를 번역, 요약 해 놓은 것입니다. 자세한 내용은 아래 링크로 가서 확인해주셔요.

https://tutorial.guidotti.dev/a8a39/



R로 불러들일 수 있는 자료는 크게 다음과 같이 나눌 수 있다.

- local files (csv, dat,  등)
- remote files
- R packages
- RESTful APIs
- web scraping

## local files

먼저 ``mtcars``라는 기본 자료를 로드하자. 그리고, csv 파일로 쓰자. 

```{r, message=FALSE}
rm(list = ls())
data("mtcars")
write.csv(mtcars, file = 'mtcars.csv')
```

이렇게 쓴 자료는 다음과 같이 읽어들일 수 있다.


```{r, message=FALSE}
x <- read.csv('mtcars.csv')
head(x)
```


## Remote files 

``read.table``을 이용해서 그린 계량경제학책에 사용된 자료를 아래와 같이 불러들일 수 있다.

```{r, message=FALSE}
x <- read.table("http://people.stern.nyu.edu/wgreene/Text/Edition7/TableF5-2.txt",
                header = TRUE)
head(x)
```

여기에서 변수 Year와 qtr 을 이용하여 date 라는 변수를 만들 수 있다. 

```{r, message=FALSE}
library(tidyverse)
library(zoo)

x <- x %>% 
  mutate(date = as.yearqtr(paste(Year,qtr, sep = ""),"%Y%q"))

head(x)
```


## R 패키지

R 패키지 ``quantmod``를 이용하면 다양한 금융자료를 웹에서 다운로드 받을 수 있다. 

```{r, message=FALSE}

if (!require("quantmod")) install.packages("quantmod")

```

``getSymbos``함수를 이용하면 다양한 금융자료를 로딩할 수 있다.

예를 들어 **FRED** 자료를 다음과 같이 긁어 올 수 있다. 예를 들어 법인소득에 대한 과세에 대한 정보는 아래와 같이 받아올 수 있다.



```{r, message=FALSE}
x <- getSymbols(Symbols = 'A054RC1A027NBEA', src = 'FRED', auto.assign = FALSE)   

tail(x)
```

간단히 다음과 같은 그림을 그릴 수도 있다.

```{r}
autoplot(x) + 
  xlab("date") +
  ylab("tax on corporate income")
```




## 웹스크레이핑

```{r, message=FALSE}
library(rvest)
```



```{r, message=FALSE}

  
  # build url
  url <- "http://www.hani.co.kr/arti/opinion/column/945609.html"
  
  # sanitize url
  url <- URLencode(url)
  
  # get results
  res <- read_html(url) %>%           # get url
    html_nodes('div.text') %>%  # select titles by css selector 
    html_text()                       # extract text
  
  # return results
 res <- str_replace_all(res, "[\r\n\t]","")
 res[1] <- str_split(res[1], "\\.")
 res
  
```

