---
title: visualization 1
author: Seokjin Woo
date: '2020-06-17'
slug: visualization
categories:
  - R
tags:
  - R Markdown
---


R에서의 시각화는 대체로 ggplot2 패키지로 대동단결 되는 추세입니다.

1. ggplot2의 경우 라이브라러를 불러들이고
2. 데이터를 설정하고
3. aesthetics, 즉 가로축, 세로축, 범주 등을 설정하고 
4. 어떤 객체를 그릴지 설정하고
5. 그 외에 축, 범주 등과 관련된 옵션을 설정하면 됩니다.

```{r, message=FALSE}
# 라이브러리를 로딩합니다.
library(tidyverse)
library(AER)

# 내장된 자료인 mtcars 를 로딩합니다.
data("GermanUnemployment")

df <- data.frame(date=as.Date(as.yearqtr(time(GermanUnemployment))), 
                 as.matrix(GermanUnemployment))

str(GermanUnemployment)
```


## 추세를 과장한다

선그래프를 그리는 이유는 대체로 추세를 보여주기 위함이다. 이 때 중요한 요소가 y-축을 적절히 선택하는 것이다. 

아래 그림은 독일의 실업데이터를 보여주고 있다. 스케일의 선택이 중요한다. 보통은 0부터 그리는 것이 비교적 정확한 추세를 보여줄 수 있다. 왼쪽 그림이다. 

하지만 문맥에 따라서 오른쪽과 같이 출발점을 좀 높게 잡으면, 왼쪽 그림보다 좀 더 드라마틱한 변화가 있는 것처럼 보이게 할 수 있다. 

```{r, message=FALSE}
library(patchwork)

df %>% 
  filter(date >= as.Date(as.yearqtr(1980,1)) & date <= as.Date(as.yearqtr(1985,4))) %>% 
  ggplot(aes(x = date , y = adjusted)) +
  geom_line(size = 1.0) +
  ylim(0, 11) -> p1


df %>% 
  filter(date >= as.Date(as.yearqtr(1980,1)) & date <= as.Date(as.yearqtr(1985,4))) %>% 
  ggplot(aes(x = date , y = adjusted)) +
  geom_line(size = 1.0) +
  ylim(3.5, 10) -> p2


p1 + p2

```


그렇다고 모든 y-축의 베이스라인을 0부터 출발하는 것이 늘 옳은 것은 아니다. 바 챠트의 경우에는 베이스라인을 0에서 부터 출발하는 것이 맞지만 선 그래프의 경우에는 반드시 그런 것은 아니다.

대체로 챠트의 높이가 전체의 **2/3** 정도면 보기에도 좋다. 위 그림 중 왼쪽 그림을 보면 챠트가 들어가 있는 그리드가 대체로 5개이기 때문에 전체 그리드의 갯수는 7-8개 정도면 된다. 마침 베이스 라인을 0으로 했을 때 그렇게 그려진다. 한 가지 고민은 위 아래 대칭적으로 표시하는 것이 좋은지는 생각해볼 포인트 이다. 


```{r, message=FALSE}


df %>% 
  filter(date >= as.Date(as.yearqtr(1980,1)) & date <= as.Date(as.yearqtr(1985,4))) %>% 
  ggplot(aes(x = date , y = unadjusted)) +
  geom_line(size = 1.0) +
  ylim(2, 11) 


```


## 선의 굵기

선의 굵기 역시 중요하다. 너무 얇으면 잘 보이지 않고(제가 노안이라서) 무엇보다 가독성이 떨어진다. 
너무 굵은 경우에는 자세한 디테일을 읽기가 어려워진다. 



```{r, message=FALSE}
data("USMacroSWM")


df <- data.frame(date=as.Date(as.yearmon(time(USMacroSWM))), 
                 as.matrix(USMacroSWM))

df %>% 
  filter(date >= as.Date(as.yearmon(2000,1)) ) %>% 
  ggplot(aes(x = date , y = cpi)) +
  geom_line(size = 0.1) -> p1


df %>% 
  filter(date >=  as.Date(as.yearmon(2000,1)) ) %>% 
  ggplot(aes(x = date , y = cpi)) +
  geom_line(size = 3.0) -> p2


p1 + p2

```

